【裁判字號】    95,訴,287
【裁判日期】    950731
【裁判案由】    毒品危害防制條例
【裁判全文】
臺灣宜蘭地方法院刑事判決               95年度訴字第287號
    公  訴  人  臺灣宜蘭地方法院檢察署檢察官
    被      告  甲○○
上列被告因毒品危害防制條例案件，經檢察官提起公訴（九十五
年度毒偵字第五七二號），本院合議庭裁定由受命法官獨任進行
簡式審判程序，爰不經通常程序判決如下：
    主  文
甲○○連續施用第一級毒品，累犯，處有期徒刑捌月。
    事  實
一、甲○○前因違反麻醉藥品管制條例、電信法及竊盜等案件，
    經本院先後判刑確定並接續執行本刑及殘刑後，於民國九十
    四年六月十日縮刑期滿出監執行完畢。
二、甲○○前因施用毒品案件，經本院依臺灣宜蘭地方法院檢察
    署檢察官之聲請，裁定送觀察、勒戒後，認有繼續施用毒品
    之傾向，而經本院再依該署檢察官之聲請，裁定令其入戒治
    處所施以強制戒治後，因無繼續戒治之必要，於九十一年一
    月二十四日強制戒治執行完畢後，由該署檢察官於九十一年
    九月十七日以九十一年度戒毒偵字第二四號為不起訴處分。
    詎仍不知悛悔，竟基於同時施用第一級毒品海洛因及第二級
    毒品安非他命抵癮之概括犯意，自九十四年十二月間某日起
    ，至九十五年四月十七日某時許止，均在其位於宜蘭縣五結
    鄉○○路○段三十五巷十號住處，將海洛因及安非他命同時
    攙混一起燒烤吸用多次。嗣於九十五年四月二十日經警緝獲
    後，採尿送鑑而悉上情。
二、案經宜蘭縣警察局羅東分局報告臺灣宜蘭地方法院檢察署檢
    察官偵查起訴。
    理  由
一、上開事實，業據被告甲○○到庭供認不諱，復有慈濟大學濫
    用藥物檢驗中心所出具，呈嗎啡及安非他命陽性反應之檢驗
    總表一份在卷可稽，堪認其自白咸與真實相符，咸可採憑。
    又被告前因施用毒品案件，經本院依臺灣宜蘭地方法院檢察
    署檢察官之聲請，裁定送觀察、勒戒後，認有繼續施用毒品
    之傾向，而經本院再依該署檢察官之聲請，裁定令其入戒治
    處所施以強制戒治後，因無繼續戒治之必要，於九十一年一
    月二十四日強制戒治執行完畢後，由該署檢察官於九十一年
    九月十七日以九十一年度戒毒偵字第二四號為不起訴處分等
    情，則有前揭上開不起訴處分書及臺灣高等法院被告全國前
    案紀錄表各一份存卷足考。本件事證已臻明確，被告犯行均
    堪認定，皆應依法論科。
二、被告甲○○行為後，刑法及刑法施行法業於九十四年二月二
    日經總統以華總一義字第０九四０００一四九０一號令修正
    公布，並於九十五年七月一日（下稱修正後刑法）施行，是
    參酌最高法院九十五年五月二十三日刑事庭第八次會議決議
    ，修正後刑法第二條第一項之規定，係規範行為後法律變更
    所生新舊法律比較適用之準據法，於修正後刑法施行後，應
    適用修正後刑法第二條第一項之規定，為「從舊從輕」之比
    較。另於比較時應就罪刑有關之共犯、未遂犯、想像競合犯
    、牽連犯、連續犯、結合犯，以及累犯加重、自首減輕暨其
    他法定加減原因（如身分加減）與加減比例等一切情形，本
    於統一性及整體性原則，綜其全部罪刑之結果而為比較，亦
    即本案涉及法律變更之部分，經附表所示比較修正前後刑法
    之相關規定結果後，因修正後刑法並未較有利於被告，爰依
    修正後刑法第二條第一項之規定，適用被告行為時之修正前
    刑法，合先敘明。核被告甲○○之所為，係犯毒品危害防制
    條例第十條第一項、第二項之施用第一級、第二級毒品罪。
    其施用前持有海洛因及安非他命之低度行為，均為其施用之
    高度行為所吸收，皆不另論罪。又其先後施用海洛因及安非
    他命抵癮之行為，皆為時間緊接，方法相同且觸犯構成要件
    相同之罪，顯均係基於概括犯意反覆為之，皆應依修正前刑
    法第五十六條連續犯之規定予以加重其刑，惟其係將海洛因
    及安非他命同時攙混一起燒烤吸用，而以一行為同時觸犯連
    續施用第一級毒品與連續施用第二級毒品罪，應依修正前刑
    法第五十五條前段想像競合犯之規定，從一重之連續施用第
    一級毒品罪處斷。末查，被告甲○○前因違反麻醉藥品管制
    條例、電信法及竊盜等案件，經本院先後判刑確定並接續執
    行本刑及殘刑後，於九十四年六月十日縮刑期滿出監執行完
    畢之事實，有臺灣高等法院被告全國前案紀錄表附卷可考，
    茲於有期徒刑執行完畢後五年內，再犯本件有期徒刑以上之
    罪，應依修正前刑法第四十七條累犯之規定加重其刑，並依
    法遞加重之。審酌被告歷經觀察、勒戒及強制戒治之戒毒程
    序後，仍無法確實戒除毒害，猶有吸毒抵癮之舉，本應對之
    科處較長刑期俾利隔離戒毒，惟念其坦承犯行，態度尚佳，
    再參酌其犯罪動機、目的、手段及造成社會潛在侵害程度等
    一切情狀，爰酌情量處如主文所示之刑，以資警懲。
據上論斷，應依刑事訴訟法第二百九十九條第一項前段，第二七
三條之一第一項，毒品危害防制條例第十條第一項、第二項，刑
法第十一條前段、第二條第一項前段、修正前刑法第五十六條、
修正前刑法第五十五條前段、修正前刑法第四十七條，判決如主
文。
本案經檢察官賴慶祥到庭執行職務
中    華    民    國    95    年    7     月    31    日
                  刑事第三庭法  官  陳嘉年
以上正本證明與原本無異。
如不服本判決應於收受本判決後10日內向本院提出上訴書狀，其
未敘述上訴理由者，並得於提起上訴後10日內向本院補提理由書
狀(均須按他造當事人之人數附繕本)「切勿逕送上級法院」。
                            書記官  林嘉萍
中    華    民    國    95    年    7     月    31    日
附錄本案論罪科刑法條全文
修正後毒品危害防制條例第十條第一項、第二項
施用第一級毒品者，處六月以上五年以下有期徒刑。
施用第二級毒品者，處三年以下有期徒刑。
附表
┌───┬───────┬────────┬──────┐
│比較  │修正前刑法於本│修正後刑法於本案│依從舊從輕原│
│法條  │案適用之法律效│適用之法律效果  │則比較結果  │
│      │果            │                │            │
├───┼───────┼────────┼──────┤
│修正前│適用想像競合犯│刪除想像競合犯之│依修正後刑法│
│刑法第│之規定，從一重│規定，屬於數罪併│，並未較有利│
│五十五│處斷          │罰，得定數罪刑合│於被告      │
│條前段│              │併之刑期以下    │            │
│想像競│              │                │            │
│合犯  │              │                │            │
├───┼───────┼────────┼──────┤
│修正前│適用連續犯之規│刪除連續犯之規定│同上        │
│刑法第│定，以一罪論，│，屬於數罪併罰，│            │
│五十六│並得加重本刑至│得定數罪刑合併之│            │
│條之連│二分之一      │刑期以下        │            │
│續犯  │              │                │            │
├───┼───────┼────────┼──────┤
│刑法第│構成累犯，加重│構成累犯，加重其│同上        │
│四十七│其刑至二分之一│刑至二分之一    │            │
│條    │              │                │            │
├───┴───────┴────────┴──────┤
│本案依法綜合比較，無論想像競合犯、連續犯與累犯等規定，│
│修正後刑法皆未較有利於被告，故本案應一體適用被告行為時│
│之修正前刑法                                          │
└───────────────────────────┘


司法院資訊處製作；財團法人民間司法改革基金會備份。
